FRANCO DE QUEIROS PRADO



✓ francoprado289@gmail.com

2914065169

Venezuela 2096 Bahía blanca.

HABILIDADES

Escucha activa Actitud positiva Lenguaje positivo Empatía Paciencia Pensamiento rápido Firmeza y flexibilidad Trabajo en equipo Capacidad de aprendizaje Proactividad



♦ OBJETIVO

Conseguir un puesto de trabajo que me permita aplicar mis experiencias y conocimientos en mi sector y en las distintas áreas de la empresa, para así desarrollarme profesionalmente para el buen desempeño de las funciones asignadas.

EXPERIENCIA PROFESIONAL

Ayudante de cocina 2018 - 2018

Milano

2914028313

Atención al público 2017 - 2018

Kiosko las nenas

Ref: +54 9 2921 44-2847

Atención al público / caja 2019 - 2020

Melón

Ref. Claudia encargada +54 9 291 513-8544

atención al público. / Encargado de cocina

Della nona (panadería / casa de comidas)

Javier olea 2914276145

Temporada de verano.

8 años seguidos.

2022 - 2022 Ayudante de cocina.

Barone

02915115121

Call Center

Fashion hindú

Venta de ropa hindú.

Betiana encargada 2921 43-4843



EDUCACIÓN -

Primaria

Florentino Ameghino

Monte hermoso

Secundario completo 2020

CENS N 4° lamadrid 154

Bahía blanca